臺灣高等法院刑事判決　　　　　　　　　　　　　九十一年度上易字第二九三七號
　　上　訴　人　丁○○　男　民.
　　即　被　告
　　　　　　　　丙○○
右上訴人因恐嚇取財等案件，不服臺灣新竹地方法院九十年度易字第九七七號，中華
民國九十一年九月十七日第一審判決 (起訴案號：臺灣新竹地方法院檢察署九十年度
偵字第五一六五號)提起上訴，本院判決如左：
    主  文
上訴駁回。
丁○○、丙○○，各緩刑參年。
    事實及理由
一、本案經本院審理結果，認第一審以上訴人即被告丁○○犯槍砲彈藥刀械管制條例
    第十四條第三項未經許可，持有刀械罪，處有期徒刑參月，扣案之十字弓壹把（
    含箭拾玖支）沒收；又與被告丙○○犯刑法第二十八條、第五十六條、第三百二
    十條第一項、第三百四十六條第一項共同連續竊盜、恐嚇取財罪之牽連犯，從一
    重之共同連續意圖為自己不法之所有，以恐嚇使人將本人之物交付罪，各處有期
    徒刑捌月，扣案之鴿網貳件、ＳＡＧＥＭ行動電話壹具、門號00000000
    00號晶片壹張，均沒收。丁○○所犯上開無故持有刀械罪、恐嚇取財二罪，應
    執行有期徒刑拾月，扣案之十字弓壹把（含箭拾玖支）、鴿網貳件、ＳＡＧＥＭ
    行動電話壹具、門號0000000000號晶片壹張，均沒收。其認事用法不
    無不合，量刑亦甚妥適，均應予維持，並引用第一審判決書記載之事實、證據及
    理由。
二、本件被告丁○○未經許可，無故持有刀械，及在山區架設鴿網，攔截賽鴿，向鴿
    主勒索贖款之犯罪事實，已據被告丁○○坦承不諱在卷，核與被害人乙○○等人
    指述之情節相符，並有十字弓一把（含箭十九支）及有鴿網二件、戊○○郵局提
    款卡一張、用以恐嚇勒贖之行動電話一支、上開易付卡門號通聯紀錄一紙、戊○○帳戶之銀行提款明細一紙、郵政國內匯款執據七紙、郵政儲金匯業局自動櫃員
    機儲戶交易明細表一紙、贓證物品認領保管收據一紙、照片二張在卷或扣案可證
    ，其自白與事實相符。被告丙○○上訴意旨不諱言與丁○○去山上網鴿子之事實
    ，惟矢口否認有何恐嚇取財犯行，辯稱渠不知網鴿子要做何用，且渠僅拿到新臺
    幣（下同）三千元而已云云，惟查丙○○於警訊坦承因丁○○提議而同往山上將
    架網網鴿，當天將網到之七隻鴿子準備帶下山時，見警方衝出來捉人，伊就帶著
    七隻鴿子逃離網鴿現場，甲○○（經原審判有期徒刑十月，上訴後撤告上訴）向
    我拿鴿子時，有向我告知要去勒索鴿主，並且在得手後將鴿子放掉等語，核與共
    同被告丁○○、甲○○前揭供陳係三人共謀後並各自分擔部分行為等情大致相符
    ；嗣自原審訊問時即翻異前詞，辯稱係受僱以一天一千五百元網野鳥等語，惟查
    丙○○於捕獲賽鴿後，明知係屬於他人所有之物，卻未即刻放其飛離，反仍交由
    丁○○處理，所辯僅上山網捕野鳥，不知是竊鴿勒贖云云與常情不符；又丙○○
    雖稱未參與恐嚇取財犯行，惟對照共同被告丁○○前揭供詞及其於警訊之供陳「
    已與丙○○二人平均分贓（恐嚇取財之得款）」（見偵查卷第六頁背面）、共同
    被告甲○○前揭供詞及其於警訊時之供陳「都是丁○○策劃主導如何架設網子、
    捕抓鴿子，並實際參與，並教導丙○○如何擄鴿勒贖，丙○○也上山架網子抓鴿
    子：：」（見偵查卷第十頁背面）等語，應認係三人事前已共謀並各自分擔部分
   行為，丙○○是否有打電話勒贖不影響前開犯罪事實之認定，是被告丙○○所辯
    顯係卸責之詞，不足採信。被告二人之犯行均堪以認定，亦據原判決詳予敘明理
    由。
三、本件被告丁○○上訴以量刑過重，及被告丙○○上訴仍執上詞否認犯罪，而指摘
    原判決不當，均為無理由，應予駁回。第查，被告二人均未曾受有期徒刑以上刑
    之宣告，有本院被告全國刑案紀錄表各一份附卷可憑，被告一時貪利致觸刑章，
    所得不多，經此次偵、審程序及科刑之教訓後，當知所警惕，信無再犯之虞，且
    均尚有小孩在求學中，家中經濟唯賴被告負擔，本院因認被告所宣告之有期徒刑
    ，以暫不執行為適當，爰各併予宣告緩刑三年，以勵自新。
據上論斷，應依刑事訴訟法第三百六十八條、刑法第七十四條第一款，判決如主文。
本案經檢察官陳維練到庭執行職務
中      華      民      國    九十一    年     十二     月     十二     日
                              台灣高等法院刑事第一庭
                                  審判長法  官  李  相  助
                                        法  官  黃  聰  明
                                        法  官  魏  新  國
右正本證明與原本無異。
不得上訴。
                                        書記官  賴  淑  真
中      華      民      國     九十一    年     十二     月     十三    日
附錄：本案論罪科刑法條全文
中華民國刑法第三百四十六條第一項
意圖為自己或第三人不法之所有，以恐嚇使人將本人或第三人之物交付者，處六月以
上五年以下有期徒刑，得併科一千元以下罰金。
中華民國刑法第三百二十條第一項
意圖為自己或第三人不法之所有，而竊取他人之動產者，為竊盜罪，處五年以下有期
徒刑、拘役或五百元以下罰金。
槍砲彈藥刀械管制條例第十四條第三項
未經許可，持有或意圖販賣而陳列刀械者，處一年以下有期徒刑、拘役或新台幣五十
萬元以下罰金。
